# 求助陈版主，关于资产证券化业务的会计处理

提问人：Libeccio 时间：2021-02-05 20:59:00
求助陈版主，对于原始权益人从SPV主体获取的资产服务收入的核算问题。
问题背景：原始权益人为小贷公司，于 2020 年将其所持有的基础资产打包发行了信托计划并自持全部次级，同时担任该信托计划的资产服务机构，从而获取资产服务收入。
问题描述：由于风险报酬并未发生转移，我们判断对该信托计划需要进行并表处理。那么在单体层面，原始权益人能否确认该笔资产服务收入？之前有翻查过论坛中相关的回答，主要观点是原始权益人在单体层面，分配的次级收益应分别确认融资成本及投资收益，但是资产服务收入视为对资产的分配不单独确认，但在确认是否出表时会对原始权益人的次级收益和资产服务收入同时考虑，所以我们对其单体层面的处理比较困惑，望陈版主予以解答，谢谢！
问题 2 ：原始权益人发行的信托计划合同中约定循环期内仅分配优先级的收益，但是原始权益人于循环期收到信托公司 2 笔资金，一笔标注为循环购买资产，一笔标注为次级收益，对于标注为次级收益的部分是否可以在单体层面确认为投资收益？

回答人：chenyiwei
1 、资产服务收入不单独确认收入，作为一项分配处理。 2 、不建议确认为投资收益，建议挂负债处理。